臺灣高雄地方法院民事裁定
111年度雄聲字第12號
聲  請  人  徐晉元  
上列聲請人因與相對人楊政哲間給付租金等事件（本院111年度
雄簡字第583號），聲請人聲請法官迴避，本院裁定如下：
    主  文
聲請駁回。
    理  由
一、聲請意旨略以：本件聲請人對相對人楊政哲請求給付租金等
    事件（即本院111年度雄簡字第583號事件，下稱系爭事件）
    ，係由林玉心法官（下稱承審法官）審理。系爭事件聲請人
    係請求相對人給付積欠之租金等費用，共新臺幣（下同）85
    ,389元。詎承審法官卻以出租房屋（下稱系爭房屋）之所有
    權歸屬問題，以系爭房屋現值為計算標準而提高裁判費，然
    系爭房屋現值並非系爭事件之訴訟標的，蓋聲請人請求之租
    金等費用，已反映系爭房屋價值，如以系爭房屋現值加計裁
    判費，即屬重覆課徵裁判費，足認承審法官有民事訴訟法第
    33條第1項第2款所定執行職務有偏頗之虞之情形，爰依法聲
    請法官迴避等語。
二、按民事訴訟法第33條第1項第2款所謂法官執行職務有偏頗之
    虞，係指法官對於訴訟標的有特別利害關係，或與當事人之
    一造有密切之交誼或其他情形，客觀上足疑其為不公平之審
    判者而言。若僅憑當事人之主觀臆測，或不滿意法官進行訴
    訟遲緩，或認法官行使闡明權或指揮訴訟欠當，或法官就當
    事人聲明之證據不為調查，或法官就發現真實認有必要之證
    據依職權為調查，則不得謂其有偏頗之虞（最高法院107年
    度台抗字第654號裁定意旨可參）。
三、經查，聲請人於系爭事件起訴時，僅繳納裁判費1,000元。
    又聲請人於111年5月5日言詞辯論程序中，經承審法官闡明
    ，確認系爭事件之訴之聲明為：㈠被告應將門牌號碼高雄市○
    ○區○○○路00號2樓之10房屋騰空交還予原告、㈡被告應給付原
    告81,389元，及自民事陳報狀繕本送達翌日起至清償日止，
    按週年利率5％計算之利息。嗣聲請人於111年5月31日具狀就
    訴之聲明第2項變更為：被告應給付原告85,389元，及自起
    訴狀繕本送達翌日起，按週年利率5％計算之利息。又承審法
    官於111年6月7日言詞辯論程序中，再次向原告確認聲明為
    何，原告仍主張引用111年5月5日筆錄所述，僅提高清潔費
    之金額為20,000元（總計85,389元）。承審法官乃於111年6
    月10日通知聲請人系爭事件訴訟標的價值合計為289,489元
    （含系爭房屋課稅現值204,100元，及聲請人請求租金等費
    用85,389元），裁判費為3,090元，應補繳裁判費2,090元等
    情，經本院調閱系爭事件卷宗確認無訛。是聲請人就系爭事
    件既請求相對人遷讓返還系爭房屋，及給付積欠之租金等費
    用，兩項聲明之訴訟標的價額即應合併計算，則承審法官分
    以系爭房屋課稅現值及聲請人主張相對人積欠費用之金額核
    算訴訟標的價額計算裁判費，並通知聲請人補繳不足之裁判
    費，核屬審判職權之正當行使，並無聲請人主張重複課徵裁
    判費之情，自難以聲請人主觀之臆測即認承審法官有何不公
    平審判之情事。聲請人復未能釋明承審法官對系爭事件訴訟
    標的有何特別利害關係，或與當事人之一造有密切之交誼或
    嫌怨，或其他客觀上足疑其為不公平審判之情形。是以，聲
    請人聲請法官迴避，為無理由，應予駁回。
四、爰依民事訴訟法第35條第1項規定，裁定如主文。
中　　華　　民　　國　　111 　年　　6 　　月　　28　　日
                  高雄簡易庭  審判長　法  官  顏珮珊
　　　　　　　　　　　　　　　　　 　 法　官  林綉君
　　　　　　　　　　　　　　　　　 　 法　官　陳安信
以上正本係照原本作成。
如對本裁定抗告須於裁定送達後10日內向本院提出抗告狀，並繳
納裁判費新台幣1,000元。
中　　華　　民　　國　　111 　年　　6 　　月　　28　　日
                                      書記官  蔡妮君